【裁判字號】    95,交再,1
【裁判日期】    950621
【裁判案由】    公共危險
【裁判全文】
臺灣臺東地方法院刑事判決               95年度交再字第1號
公   訴  人  臺灣臺東地方法院檢察署檢察官
再 審 被 告  丙○○
                    之6號
上列再審被告因公共危險案件，經公訴人即聲請人對本院於中華
民國92年6月9日所為之92年度東交簡字第207號確定判決（偵查
案號：92年度偵字第1158、1239號）聲請再審，本院裁定准予再
審（94年度交簡再字第1號）確定後，改依通常程序更為審判，
判決如下：
    主  文
丙○○無罪。
    理  由
一、公訴要旨：
（一）公訴事實：再審被告丙○○於民國92年3月28日晚上10 時
      許，在臺東市果菜市場內，飲用含酒精之飲料後，明知酒
      後不能安全駕駛動力交通工具，仍於同日晚上10時40分許
      ，駕駛車牌號碼0421-FD之自小客車，沿臺東市○○路由
      西向東行駛，行經開封街口，欲右轉往開封橋方向行駛時
      ，與甲○○發生側撞，致甲○○人車倒地後，受有頭部外
      傷併腦挫傷、左腰部挫傷及擦傷等傷害（所涉傷害罪部分
      經本院另為無罪判決確定）。嗣經警據報後前往處理，並
      測得丙○○之呼氣酒精濃度竟高達0.75MG/L，已達不能安
      全駕駛之程度，因而查獲上情。
（二）起訴法條：刑法第185條之3。
（三）起訴證據：
     (一)再審被告丙○○之自白。
     (二)告訴人甲○○之指述、證人李建興之證詞。
     (三)酒精測試值表、觀察紀錄表及舉發違反道路交通管理事
       件通知單影本。
     (四)臺東縣警察局道路交通事故現場圖、調查報告表(一)、(二)
       及照片14張。
     (五)馬偕紀念醫院臺東分院診斷證明書、財團法人佛教慈濟
       綜合醫院診斷證明書各1紙在卷可資佐證，是被告犯嫌應
       堪認定。
二、本院的判斷：
（一）被告辯稱：本件酒醉駕車的行為人是同行友人鄭孝誠，伊
      因酒醉跟被害人至醫院，然後做筆錄，不知發生何事等語
      。
（二）經查：
    1.再審被告經本院前於93年11月16日以92年度交簡上字第12
      號就傷害罪嫌部分為無罪判決確定在案之情，經本院核閱
      上開卷宗查實無訛。參以證人即當時在車禍現場附近用餐
      之陳錦雄於本院上訴審審理中證稱：車禍事故發生當時，
      伊係在新生及開封街口之吉田快炒店用餐，雖沒有目睹前
      揭自用小客車與機車撞擊之情形，但一聽到聲音即馬上至
      道路上，有看到告訴人躺在路當中，而自用小客車已經行
      駛至附近之燦坤電器行門口，因伊本身是醫護人員，故先
      檢查告訴人之傷勢並予以照料等候救護車，雖然當時場面
      很混亂，但伊係站在傷者前面往右看且前開自用小客車離
      伊僅有5、6公尺左右之距離，所以有看到一位男性從自用
      小客車之駕駛座下車等情，但到場處理之員警並沒有留下
      伊之資料等語（見本院92年度交簡上字第12號案卷第148
      頁至第151頁審判筆錄）。
    2.另證人李治澎於上開審理中亦證稱：伊當時是在吉田快炒
      店用餐，坐的位置面向馬路，先聽到類似煞車聲，再聽到
      碰一聲，伊就衝過去看，看到告訴人倒在燦坤家電旁邊，
      並看到一位壯壯的、身高約165公分到170公分、頭微禿、
      年紀中年及類似原住民之男子，由前開自用小客車之駕駛
      座出來，另外一位看起來像原住民之女子則從右邊車門出
      來跑到駕駛座去坐，伊沒有注意到警察到場時告訴人有沒
      有被送到醫院，又到場處理之員警並沒有留下伊之資料等
      語相符（見同上案卷第152頁至第156頁審判筆錄），又有
      關車禍事故發生時，證人陳錦雄及李治澎2人確實係在事
      故現場之事實，業據證人賴源德證稱：「我到達的時候他
      們是站在吉田快炒的門口」等語明確（見同上案卷第144
      至147頁審理筆錄）。
    3.再本件再審被告丙○○因上開頂替鄭孝誠應訊之行為，經
      聲請人以丙○○涉犯藏匿人犯罪嫌，提起公訴，經本院以
      94 年度易字第274號判處丙○○有期徒3月確定等情，亦
      有本院94年度易字第274號判決1紙在卷可稽。
    4.綜上所述，堪認上開涉犯公共危險罪之行為人確係鄭孝誠
      無訛，被告辯稱其非本件酒醉駕車之行為人等語，堪予採
      信。此外，復查其他積極證據足資證明被告有何公訴人所
      指之酒醉駕車之犯行，既不能證明被告犯罪，自應為其無
      罪之諭知。
三、適用的法律：
    刑事訴訟法第436 條、第301 條第1 項。
本案經檢察官乙○○到庭執行職務。
中    華    民    國    95    年    6     月    21    日
                  交 通 法 庭   審判長法  官  陳中和
                                      法  官  詹慶堂
                                      法  官  呂煜仁
以上正本證明與原本無異。
如不服本判決，應於判決送達後10日內向本院提出上訴狀（須附
繕本）。
「切勿逕送上級法院」
                                      書記官  王希文
中    華    民    國    95    年    6     月    22    日


司法院資訊處製作；財團法人民間司法改革基金會備份。
